【裁判字號】    99,交簡上,213
【裁判日期】    991029
【裁判案由】    公共危險
【裁判全文】
臺灣臺北地方法院刑事判決           99年度交簡上字第213號
上  訴  人
即  被  告  甲○○
）
上列被告因公共危險案件，不服本院99年度北交簡字第861號，
中華民國98年9月14日第一審刑事簡易判決（檢察官聲請簡易判
決處刑案號：臺灣臺北地方法院檢察署98年度偵字第12973號）
，提起上訴，本院管轄之第二審合議庭判決如下：
    主  文
原判決撤銷。
甲○○服用酒類，不能安全駕駛動力交通工具而駕駛，處罰金新
臺幣陸萬元，如易服勞役，以新臺幣壹仟元折算壹日。緩刑貳年
，並應向公庫支付新臺幣肆萬元。
    事  實
一、甲○○於民國98年5月16日晚上10時許，在臺北市○○路「
    錢櫃KTV」店內飲用啤酒後，已有駕駛操控力欠佳不能安全
    駕駛動力交通工具之情形，竟仍駕駛車號1900-QY號自用小
    客車離去，嗣於同日晚上11時30分許，行經臺北市○○○路
    110號前，為警攔停，當場測得其吐氣所含之酒精成分每公
    升達0.68毫克，始悉上情。
二、案經臺北市政府警察局中正第一分局報請臺灣臺北地方法院
    檢察署檢察官偵查後聲請以簡易判決處刑。
    理  由
一、上開事實，業據上訴人即被告甲○○於警詢、偵查及本院審
    理時坦承不諱，復有酒精濃度測定單、刑法第185條之3案件
    測試觀察紀錄表、臺北市政府警察局舉發違反道路交通管理
    事件通知單、生理平衡檢測表等在卷可按，被告之任意性自
    白顯與事實相符，本案事證明確，被告犯行洵堪認定。
二、核被告所為，係犯刑法第185條之3服用酒類，不能安全駕駛
    動力交通工具而駕駛罪。原審以被告罪證明確，予以論罪科
    刑，固非無見，然原審科刑時，僅概述係審酌被告之犯罪動
    機、目的、手段、所造成之危害、其素行、生活狀況及智識
    程度等一切情狀，並未敘明影響量刑輕重之上開各個審酌事
    項之具體內涵。按科刑時應以行為人之責任為基礎，並審酌
    一切情狀，尤注意下列事項，為科刑輕重之標準：一犯罪之
    動機、目的。二犯罪時所受之刺激。三犯罪之手段。四犯罪
    行為人之生活狀況。五犯罪行為人之品行。六犯罪行為人之
    智識程度。七犯罪行為人與被害人之關係。八犯罪行為人違
    反義務之程度。九犯罪所生之危險或損害。十犯罪後之態度
    。又科罰金時，除依前條規定外，並應審酌犯罪行為人之資
    力及犯罪所得之利益，刑法第57條、第58條分別定有明文，
    故量刑時自應針對個案就前述事項予以審酌，尚無從依據統
    一標準憑以論科，且刑法第185條之3之立法目的在於促行為
    人勿再酒後駕車，使自己及他人之生命身體健康有受侵害之
    虞，並非在使行為人身陷絕境，難以生存。被告酒後駕車之
    行為固無可取，然其本次測得之吐氣所含酒精濃度達每公升
    0.68毫克，係屬輕至中度程度，且其係從事車行外務員工作
    ，收入非高，前亦無服用酒類致不能安全駕駛動力交通工具
    而駕駛罪之前科或其他前科，本院認對之判處罰金新臺幣（
    下同）6萬元，應已足以促其警惕，原審量處罰金9萬4千元
    ，尚屬過高，被告上訴意旨認原判決量刑過重，為有理由，
    應由本院將原審判決撤銷改判，並審酌被告前述一切情狀，
    量處如主文所示徒刑，及諭知易服勞役之折算標準。末查被
    告前未曾因故意犯罪受有期徒刑以上刑之宣告，有臺灣高等
    法院被告前案紀錄表在卷可參，其因一時失慮，致罹刑章，
    且犯後已知所悔悟，堪認其經此教訓，應已知警惕，而無再
    犯之虞，其所受宣告之刑以暫不執行為適當，惟為確實督促
    被告保持善良品行及正確法律觀念，爰依刑法第74條第1項
    第1款諭知緩刑2年，併依刑法第74條第2項第4款規定，命被
    告向公庫支付如主文所示金額，以資警懲。
三、依刑事訴訟法第455條之1第1項、第3項、第369條第1項前段
    、第364條、第299條第1項前段，刑法第185條之3、第42 條
    第3項、第74條第1項第1款、第2項第4款，刑法施行法第1條
    之1，判決如主文。
本案經檢察官徐文豪到庭執行職務
中    華    民    國    99    年    10    月    29    日
                  刑事第十五庭    審判長法  官  廖紋妤
                                        法  官  郭惠玲
                                        法  官  李小芬
上正本證明與原本無異。
不得上訴。
                                        書記官  周小玲
中    華    民    國    99    年    10    月    29    日
中華民國刑法第185條之3
服用毒品、麻醉藥品、酒類或其他相類之物，不能安全駕駛動力
交通工具而駕駛者，處 1 年以下有期徒刑、拘役或科或併科 15
萬元以下罰金。

司法院資訊處製作；財團法人民間司法改革基金會備份。
